【裁判字號】    89,易,66
【裁判日期】    890413
【裁判案由】    竊盜
【裁判全文】
臺灣宜蘭地方法院刑事判決                            八十九年度易字第六六號
    公  訴  人  臺灣宜蘭地方法院檢察署檢察官
    被      告  甲○○
右列被告因竊盜案件，經檢察官聲請簡易判決處刑（八十八年度偵字第三九○九號）
，本院認為不得以簡易判決處刑，應適用通常程序審理並判決如左：
    主  文
甲○○於夜間侵入住宅竊盜，處有期徒刑柒月。
    事  實
一、甲○○意圖為自己不法之所有，於民國八十八年十月十五日凌晨一時三十分許，
    在宜蘭縣羅東鎮○○路五四八之三號五樓之樓梯間，竊取黃秀蘭所有之皮包一只
    ，得手後暫時躲藏於純精路五四八之三號八樓即該棟大樓頂樓，將皮包內之新台
    幣（下同）五百元藏置於身上，旋為黃秀蘭及友人黃清淵發覺，並報警當場查獲
    ，並在該頂樓水塔旁發現該皮包及經取出置於一旁之行動電話。
二、案經宜蘭縣警察局羅東分局報請台灣宜蘭地方法院檢察署檢察官偵查起訴。
    理  由
一、訊據被告矢口否認有何竊盜犯行，辯稱：該皮包係於樓梯間撿到的，伊以為是沒
    有人的，看一看不敢偷，就丟在水塔旁，至查獲之現金五百元係伊自己所有，並
    非竊得之財物云云。惟查：右揭事實，業據告訴人黃秀蘭到庭指訴綦詳，核與證
    人黃清淵所述之情節相符。況被害人及證人與被告均素不相識，自無僅為損失不
    多之金錢而設詞攀誣構陷之理，渠等之指訴及證詞應堪採信。參以被告自承在五
    樓發現皮包及行動電話後將取走，翻看後丟置於八樓水塔旁等語，足證被告有不
    法所有之意圖。再者，依被害人所述：伊係於搬運所購物品時，暫將皮包放置於
    五樓，待伊將物品搬至四樓後回到五樓時，即不見該皮包等語，則該皮包未曾脫
    離被害人之持有，非屬遺失物，被告係趁被害人之不備而盜取，自非侵占遺失物
    之行為。另證人黃清淵復證稱其於警訊中有聽到被告承認偷取五百元等語，與警
    訊筆錄所載相符，均足徵被告於上開辯解，均係卸飾之詞，不足採信。此外，並
    有贓物認領保管單一紙附卷可稽。事證明確，被告犯行堪以認定。
二、按公寓之「樓梯間」，雖僅供各住戶出入通行，然就公寓之整體而言，該樓梯間
    為該公寓之一部分，而與該公寓有密切不可分之關係，故於夜間侵入公寓樓下之
    樓梯間竊盜，仍有妨害居住安全之情形。是核被告甲○○所為，係犯刑法第三百
    二十一條第一項第一款之罪。公訴人認被告所犯係刑法第三百二十條第一項之普
    通竊盜罪，容有誤會，起訴法條應予變更。爰審酌被告犯罪之手段危害居住安全
    、犯罪所生之損害不鉅，及其犯罪後一再飾詞卸責，經台灣宜蘭地方法院檢察署
    檢察官及本院多於傳訊被害人及證人到庭並對質，被告仍無悔意之態度等一切情
    狀，量處如主文所示之刑。
據上論結，應依刑事訴訟法第四百五十二條、第二百九十九條第一項前段、第三百條
，刑法第三百二十一條第一項第一款判決如主文。
中    華    民    國      八十九      年      四      月    十三        日
                                        臺灣宜蘭地方法院刑事庭
                                            法  官  謝  佩  玲
右正本證明與原本無異。
如不服本判決，應於判決送達後十日內向本院提出上訴狀。（應附繕本）
                                            書記官  莊  淑  茹
中    華    民    國      八十九      年      四      月    二十四      日
附錄本案論罪科刑法條全文
刑法第三百二十一條第一項第一款
犯竊盜罪而有左列情形之一者，處六月以上五年以下有期徒刑：
一、於夜間侵入住宅或有人居住之建築物、船艦或隱匿其內而犯之者。


司法院資訊處製作；財團法人民間司法改革基金會備份。
